# JORGE ALBERTO **GUTIÉRREZ ALMANZA**

INGENIERO INDUSTRIAL





Cel: 4451194521



elspartak@gmail.com



GitHub de mis proyectos.

https://github.com/elspartak86

## SOBRE MI

Soy una persona positiva que nunca se deja caer ante, las adversidades laborales. Sé manejar muy bien a las personas cuento con 12 años de experiencia, siendo supervisor jefe de área, la rama que domino es la industria textil, conozco más de 10 proceso en la hilatura y acabado final. Me defino en tres palabras Líder, Honesto y Perseverante. Me encanta trabajar y ser útil, tan es así que hasta hoy en día sigo en el proceso de estudiar y de seguir creciendo, quiero ser un todo, en cualquier ambiente de trabajo, por lo cual, ya tengo habilidades de desarrollo web. "En la vida nunca hay que detenerse, siempre hay que seguir adelante, con base en la adquisición de nuevos conocimientos"

# EDUCACIÓN

#### Universidad UTEL

Lic. en Ingeniería Industrial 2019-2022

## CURSOS / HABILIDADES

## Curso de Excel y de Word 2021

Universidad UTEL 2021 ambos cursos fueron aprovados con certificación

## Certificación de Google 2022

Fundamentos de marketing digital

## Certificación de Google 2022

Desarrollo web en HTML Y CSS

## Certificación de Alura 2022

Formación en HTML Y CSS

#### Certificación de Alura 2022

Desarrollo personal - Business Agility

# EXPERIENCIA LABORAL

## Supervisor

CECY Textil 2009-2020

. Supervisor en el proceso de hilatura 11 años de experiencia consequidos.

#### JEFE DE PRODUCCIÓN

HYEGSA 2021-2022

• Jefe de producción del área de enconado final y del área de empaque.

#### **Reclutador Freelancer**

axkan Online 2021-2022

. Reclutador Freelancer para axkan.

#### Líder de marketing

## Focus your mind 2022

. Líder de marketing para la multinacional Focus your mind, me dedique al desarrollo de marketing, para así lidear campañas pubisitarias con elfin, de dar a conocer la marca.